【裁判字號】    99,易,1724
【裁判日期】    991130
【裁判案由】    贓物等
【裁判全文】
臺灣高雄地方法院刑事判決              99年度易字第1724號
公  訴  人  臺灣高雄地方法院檢察署檢察官
被      告  張簡振嘉
            王健銘
            林武祥
上列被告因贓物等案件，經檢察官提起公訴（99年度偵字第1432
0 號）後，被告於準備程序均為有罪之陳述，經合議庭裁定由受
命法官依簡式審判程序獨任審理，並判決如下：
    主  文
張簡振嘉共同犯如附表所示之罪，共拾柒罪，均累犯，各處如附
表「主文」欄所示之刑。應執行有期徒刑伍年陸月，並應於刑之
執行前，令入勞動場所強制工作參年。
王健銘共同犯如附表編號1 至16號所示之罪，共拾陸罪，均累犯
，各處如附表「主文」欄所示之刑。應執行有期徒刑肆年貳月。
林武祥犯如附表編號2 、5 、8 、9 、12號所示之罪，共伍罪，
均累犯，各處如附表「主文」欄所示之刑。應執行有期徒刑柒月
，如易科罰金，以新臺幣壹仟元折算壹日。
    事  實
一、犯罪習慣、累犯、假釋之刑事前案紀錄事實：
  (一)張簡振嘉（綽號「阿嘉」、「戰車」）自少年時起心性散漫
    ，操行不佳，於81年間就讀國民中學二年級時肄業輟學，自
    88年間成年後，不思正常工作，沾染毒品惡習，手頭拮据，
    屢有竊盜犯行，迭經臺灣高等法院高雄分院以88年度上易字
    第1524號、92年度上易字第1221號判處有期徒刑1 年6 月、
    1 年10月確定及本院以91年度易字第2894號判處有期徒刑7
    月確定；復於94年間，因施用毒品、竊盜案件，經本院分別
    以94年度訴字第2027號判處有期徒刑8 月、以94年度易字第
    1241號判處有期徒刑9 月，嗣經本院以96年度聲減字第927
    號減為有期徒刑4 月、4 月15日，並定應執行有期徒刑8 月
    ，於96年7 月22日徒刑期滿執行完畢；又因竊盜案件，經本
    院以97年度易字第404 號分別判處有期徒刑9 月、5 月，定
    應執行有期徒刑1 年確定，與因施用毒品案件，經本院以97
    年度審訴字第895 號分別判處有期徒刑8 月、4 月，定應執
    行有期徒刑11月確定，自97年4 月24日入監執行，合併計算
    刑期，於98年9 月18日縮短刑期假釋出監。
  (二)王健銘前於96年間，因詐欺案件，經本院以96年度簡字第34
    72號判處有期徒刑4 月確定，嗣經本院以97年度聲減字第10
    70號減為有期徒刑2 月，於97年2 月26日易科罰金執行完畢
    。
  (三)林武祥前因贓物案件，經本院以96年度簡字第7869號判處有
    期徒刑2 月確定，於97年6 月26日易科罰金執行完畢。
二、張簡振嘉國中輟學後，自行習得氧乙炔切割器操作技術，甫
    於上揭時間假釋出監，猶不知悔改，復因施用毒品，欠缺經
    濟來源，適巧結識王健銘，竟變本加厲，萌生共同為自己不
    法所有之意圖，與王健銘基於竊盜、加重竊盜之犯意聯絡，
    分次於如附表所示時間、地點，由張簡振嘉持其不知情之家
    人所有客觀上可供兇器使用之氧乙炔切割器（未扣案），隨
    機挑選汽車下手，而由王健銘在旁把風，共同如附表編號1
    、2 、5 、8 、9 、12、15、16號所示，切割排氣管（連同
    含有價值金屬之觸媒轉換器，下同），或如附表編號3 、4
    、6 、7 、10、11、13、14、17號所示，由渠等共同徒手竊
    取車內財物，或以客觀上可供兇器使用之金屬工具（未扣案
    ）侵入住宅竊取財物，加以變賣牟利（侵入住宅均未據告訴
    ）（各次時間、地點、犯罪工具、方式、既遂、未遂、竊得
    財物、分贓方式等，均詳如附表所示，王健銘如附表編號17
    號所示部分不在本件起訴範圍內，業經本院另以99年度審簡
    字第177 號判處有期徒刑5 月確定）。
三、林武祥亦不知警惕，受僱於不知情之女友施美伸在高雄縣大
    寮鄉○○村○○段0411號開設之「善緣資源回收場」，明知
    張簡振嘉、王健銘如附表編號2 、5 、8 、9 、12號所示時
    間，持以前來出售之上開排氣管係贓物，仍基於故買贓物之
    犯意，以每支排氣管新臺幣（下同）2,500 元之代價，分次
    購入上開贓物，且未留下渠等身分資料，再另行轉售牟利。
四、嗣因王健銘駕駛如附表編號17號所示竊得車號ZF-4748 號之
    贓車，行經高雄縣大寮鄉○○村○○街、自立路口時，為警
    查覺係屬贓車，當場查獲，經王健銘對上情均坦承不諱，並
    帶同員警至如附表所示各案發處逐一確認，始悉上情。
五、案經高雄縣政府警察局林園分局報告臺灣高雄地方法院檢察
    署檢察官偵查起訴。
    理  由
一、本件被告張簡振嘉、王健銘、林武祥所犯均係死刑、無期徒
    刑、最輕本刑為3 年以上有期徒刑以外之罪，其等於準備程
    序就上揭被訴事實均為有罪之陳述，經本院告知簡式審判程
    序之旨，並聽取檢察官及被告3 人意見後，認無不得或不宜
    改依簡式審判程序進行之處，爰依刑事訴訟法第273 條之1
    第1 項及第284 條之1 規定，經合議庭裁定進行簡式審判程
    序。
二、上揭事實均據被告3 人坦承不諱，核與證人即「善緣資源回
    收場」負責人施美伸、證人即如附表所示被害人曾麗穎、林
    全福、鮑德誠、陳劉美蘭、黃志豪、蔡玲芷、陳純邑、陳大
    洋、楊進發、吳振華、張鐘秀靖、曾文音、林旻倉、盛文錡
    、楊榮烈、方振宇、陳元凱分別於警詢時證述之情節相符，
    復有各該案發處之現場照片各1 份，與本院職權查得被告張
    簡振嘉之稅務電子閘門財產所得調件明細表、大寮國民中學
    就學資料、本院99年10月25日與被害人陳大洋電話紀錄及「
    觸媒轉換器」、「氧乙炔」網路查詢資料各1 份在卷可憑（
    各被害人之證述出處詳如附表「出處」欄所示，現場照片見
    警卷第68至96頁；本院職權查得部分見易字卷第31至38、41
    至53頁），足見被告3 人任意性之自白核與事實相符，堪以
    採信。是本件事證明確，被告3 人犯行均堪以認定，應予依
    法論罪科刑。
三、論罪部分：
  (一)按刑法第321 條第1 項第3 款之攜帶兇器竊盜罪，係以行為
    人攜帶兇器竊盜為其加重條件，此所謂兇器，其種類並無限
    制，凡客觀上足對人之生命、身體、安全構成威脅，具有危
    險性之兇器均屬之，包括扳手、鉗子、起子等物，且祇須行
    竊時攜帶此種具有危險性之兇器為已足，並不以攜帶之初有
    行兇之意圖為必要，最高法院著有79年台上字第5253號判例
    意旨可資參照。次按毀壞門鎖行竊，自應論以刑法第321 條
    第1 項第2 款之毀壞安全設備竊盜罪，此處所謂門鎖，係指
    附加於門上之鎖而言，至於毀壞構成門之一部之鎖（如司畢
    靈鎖），則應認為毀壞門扇之加重竊盜罪，最高法院74年度
    台上字第243 號判決要旨可資參照。查本件被告張簡振嘉、
    王健銘如附表編號1 、2 、5 、8 、9 、12、15、16號所示
    ，行竊時用以割斷汽車排氣管之氧乙炔切割器，係一般工業
    常見利用氧氣、乙炔氣兩種不同性質之氣體燃燒後產生之高
    溫火焰，用以切除鋼材或鋼筋之設備，業據被告2 人坦承不
    諱，復經本院提示氧乙炔切割器之照片供渠等確認無訛（見
    本院易字卷第37、103 頁），又被告張簡振嘉、王健銘如附
    表編號10號所示，行竊時係持金屬工具剪破門鎖，亦據被告
    2 人供承、被害人吳振華證述明確（見警卷第52、53頁），
    而該等設備既得持以切割汽車排氣管或破壞門鎖，顯見若持
    之攻擊人體，自能成傷，客觀上應足以對人之生命、身體、
    安全構成威脅，核屬兇器無誤。
  (二)是核被告張簡振嘉、王健銘如附表編號1 、2 、5 、8 、9
    、12、15、16號所為，均係犯刑法第321 條第1 項第3 款之
    攜帶兇器加重竊盜罪；又如附表編號10號所為，係犯刑法第
    321 條第1 項第3 款、第2 款之攜帶兇器破壞門鎖加重竊盜
    罪；如附表編號3 、4 、6 、7 、11、13、14、17號所為，
    均係犯刑法第320 條第1 項之普通竊盜罪。核被告林武祥如
    附表編號2 、5 、8 、9 、12號所為，均係犯刑法第349 第
    2 項之故買贓物罪。被告張簡振嘉、王健銘就如附表編號1
    至17所示之罪，有犯意聯絡、行為分擔，應論以共同正犯。
    又被告3 人有如事實欄所載受有期徒刑執行完畢之事實，有
    臺灣高等法院被告前案紀錄表可參，其等受徒刑之執行完畢
    ，5 年內故意再犯如附表所示有期徒刑以上之罪，均為累犯
    ，各依刑法第47條第1 項加重其刑；被告張簡振嘉、王健銘
    如附表編號1 、15、16號所示，攜帶兇器加重竊盜罪，已著
    手竊盜行為而不遂，爰均依刑法第25條第2 項之規定，減輕
    其刑，並依法先加後減之。被告張簡振嘉如附表編號1 至17
    號所示17次犯行，被告王健銘如附表編號1 至16號所示16次
    犯行，被告林武祥如附表編號2 、5 、8 、9 、12所示5 次
    犯行，犯意各別，時間、地點、行為互殊，應予分論併罰。
四、科刑部分：
  (一)爰審酌被告張簡振嘉、王健銘正值青年，不知以己力合法賺
    取財物，竟因沾染毒品惡習，手頭拮据，為圖私慾而共同以
    攜帶兇器或徒手方式隨機挑選對象，竊盜財物轉售牟利，造
    成各該遭竊之被害人財產損失，及被告林武祥為圖小利而故
    買贓物，未留銷贓者資料，助長竊賊氣焰，增加原所有人追
    回贓物之困難度，危害社會治安及他人財產法益非輕，造成
    社會大眾對己身人身、財物安全之惶惶恐懼，且均未與被害
    人和解，亦未主動將贓物返還各該被害人，僅有如附表編號
    17所示之贓車，因被告王健銘駕駛時為警查獲而發還被害人
    ，可見被告3 人所為實有不該，惟念及被告王健銘為警查獲
    後，如實供出犯罪手法，並帶同員警逐一到場指認，與被告
    林武祥於警詢時即坦承收受贓物，及被告張簡振嘉初於警詢
    、偵查中全盤否認，終於本院審理時坦承犯行，可見其等已
    有悔意，態度略可，並各別考量其等犯罪之動機、方法、與
    被害人均不相識、手段、共犯之參與程度、事後分贓比例、
    各次犯罪所得利益、造成損害，兼衡被告張簡振嘉自幼父母
    離異、國中肄業後無業、家境小康，與被告王健銘教育程度
    為高中畢業、以裝潢、清洗油槽等臨工謀生，及被告林武祥
    教育程度為國中畢業，以每日1,000 元為代價受僱在資源回
    收場擔任臨時工，為渠等自承明確，復有被告張簡振嘉戶籍
    資料可憑（見本院易字卷第65、104 頁）等一切情狀，分別
    量處如主文所示之刑，就被告林武祥部分，併諭知如主文所
    示易科罰金之折算標準，以資懲儆。
  (二)次按數罪定其應執行刑時，依刑法第51條第5 款規定，固採
    限制加重主義，而受不得逾法定30年最高限制之外部性界限
    。然上揭定其應執行刑，既屬刑法賦予法院自由裁量之事項
    ，仍應受比例原則、公平正義原則之規範，謹守法律秩序之
    理念，體察法律之規範目的，使其結果實質正當，而合於裁
    量之內部性界限；是定其應執行刑期時，除應就各別刑罰規
    範之目的、輕重罪間體系之平衡、整體犯罪非難評價、各行
    為彼此間之偶發性、與被告前科之關聯性、各行為所侵害法
    益之專屬性或同一性、數罪對法益侵害之加重效應、罪數所
    反映之被告人格特性與犯罪傾向、社會對特定犯罪例如一再
    殺人或販毒行為處罰之期待等，為綜合判斷外，尤須參酌上
    開實現刑罰公平性，以杜絕僥倖、減少犯罪之立法意旨，為
    妥適之裁量（最高法院97年度台上字第2017號判決意旨參照
    ）。本院審酌被告張簡振嘉、王健銘所犯如附表所示之罪，
    犯罪時間自98年9 月18日起至98年11月16日止，為期不過3
    個月，犯罪地點集中在高雄縣大寮鄉、旗山鎮、高雄市小港
    區一帶，犯罪客體多為自小客車之排氣管或車內財物，犯罪
    手法多為持氧乙炔切割器或徒手為之，各次造成損害價值非
    鉅；被告林武祥如附表編號2 、5 、8 、9 、12號所示收受
    贓物時間分別為98年9 月18日、10月1 日、10月3 日、10月
    4 日、11月5 日，時間相近，收受贓物種類、價格相同，且
    均屬被動收受，尚非計畫性地主動為之，足見被告3 人各次
    犯行模式雷同，對法益侵害之加重效應較低，本院爰就整體
    犯罪之非難評價、於犯罪分工上之支配手段、參與時間、程
    度、造成社會大眾對法信賴與和平印象之破壞，及考量被告
    3 人所獲利益不高等予以綜合判斷，在被告張簡振嘉、王健
    銘分別如附表編號10所受宣告最長期之有期徒刑11月以上，
    被告張簡振嘉所受宣告刑總和有期徒刑118 月以下、被告王
    健銘所受宣告刑總和99月以下，及被告林武祥所受宣告最長
    期之有期徒刑3 月以上、所受宣告刑總和有期徒刑15月以下
    ，認各定其等應執行刑以如主文所示即被告張簡振嘉、王健
    銘、林武祥分別為有期徒刑5 年6 月、4 年2 月、7 月之刑
    為適當，就被告林武祥部分，併諭知易科罰金之折算標準，
    以資懲儆。至被告張簡振嘉、王健銘如附表編號1 、2 、5
    、8 、9 、12、15、16號所示用以行竊之氧乙炔切割器及如
    附表編號10號所示之金屬工具，均未扣案，且為被告張簡振
    嘉不知情之家人所有，業據其供承明確（見本院易字卷第10
    3 頁），爰均不予宣告沒收，附此敘明。
五、保安處分部分：
  (一)按「十八歲以上之竊盜犯、贓物犯，有犯罪之習慣者，得於
    刑之執行前，令入勞動場所強制工作。」竊盜犯贓物犯保安
    處分條例第3 條第1 項定有明文。而保安處分係針對受處分
    人將來之危險性所為之處置，以達教化、治療之目的，為刑
    罰之補充制度。我國現行刑法採刑罰與保安處分雙軌制，係
    在維持行為責任之刑罰原則下，為協助行為人再社會化之功
    能，以及改善行為人潛在之危險性格，期能達成根治犯罪原
    因、預防犯罪之特別目的。是保安處分中之強制工作，旨在
    對嚴重職業性犯罪及欠缺正確工作觀念或無正常工作因而犯
    罪者，強制其從事勞動，學習一技之長及正確之謀生觀念，
    使其日後重返社會，能適應社會生活。竊盜犯贓物犯保安處
    分條例第3 條第1 項規定，即係本於保安處分應受比例原則
    之規範，使保安處分之宣告，與行為人所為行為之嚴重性、
    行為人所表現之危險性及對於行為人未來行為之期待性相當
    之意旨而制定，而由法院視行為人之危險性格，決定應否令
    入勞動處所強制工作，以達預防之目的。
  (二)查本件被告張簡振嘉自少年時起心性散漫，操行不佳，於國
    二時即輟學等情，有卷附本院職權查得高雄縣大寮國民中學
    99年10月28日大中校教字第0990003625號函所附學籍紀錄表
    所載成績暨教師評語可稽（見本院易字卷第67-1、67-2頁）
    ，又被告張簡振嘉邇後無正當工作，且沾染毒品惡習，手頭
    拮据，屢因如事實一所示竊盜、施用毒品犯行進出監獄等情
    ，為其自承明確，復有財團法人金融聯合徵信中心資料、稅
    務電子閘門財產所得調件明細表、臺灣高等法院被告前案紀
    錄表可憑（見警卷第4 頁、本院易字卷第12至26、31、53頁
    ），顯見被告張簡振嘉確有欠缺正確工作觀念及無正常工作
    因而犯罪，暨確有竊盜犯罪之習慣等情形，方於如附表編號
    1 所示，甫於98年9 月18日縮短刑期假釋出監後，旋即再犯
    如附表所示各件，足見對社會秩序、民眾權益有重大危害，
    而其正值青壯，未盡力於正途，反而屢為竊盜犯行，本院經
    審酌再三，認有矯治其惡習、性格，使其學習一技之長，並
    培育正確之謀生觀念，俾其能於將來刑滿重返社會時，不再
    重蹈覆轍，並獲新生之必要，爰依竊盜犯贓物犯保安處分條
    例第3 條第1 項之規定，諭知於刑之執行前，令被告入勞動
    場所強制工作3 年，以收矯治之效。
六、至被告王健銘如附表編號17號所示犯行，不在本件起訴範圍
    內，為起訴書核犯欄記載另提起公訴等語明確，復經本院於
    準備程序中向檢察官確認無誤，且業經本院另以99年度審簡
    字第177 號判處有期徒刑5 月確定在案，此有判決書1 紙附
    卷可稽（見本院易字卷第3 、74、88頁）；又被告張簡振嘉
    、王健銘如附表編號10、14所示共同無故侵入住宅部分，均
    未據被害人吳振華、盛文錡表示告訴（見警卷第52至55頁）
    ，亦非檢察官起訴之犯罪事實；而警卷所附另有被害人姚正
    言告訴被告張簡振嘉竊取氧氣鋼瓶一案，業據檢察官以99年
    度偵字第14320 號不起訴處分確定（見警卷第62、63頁、偵
    卷第52頁），亦非屬本件起訴效力所及，自均不在本院審究
    範圍內，併此敘明。
據上論斷，應依刑事訴訟法第273 條之1 第1 項、第299 條第1
項前段，刑法第28條、第320 條第1 項、第321 條第1 項第2 款
、第3 款、第349 條第2 項、第25條第2 項、第47條第1 項、第
41條第1 項前段、第8 項，第51條第5 款，竊盜犯贓物犯保安處
分條例第3 條第1 項、第4 條、第5 條第1 項前段，刑法施行法
第1 條之1 ，判決如主文。
本案經檢察官顏漢文到庭執行職務。
中    華    民    國    99    年    11    月    30    日
                  刑事第十四庭   法  官   李俊霖
以上正本證明與原本無異。
如不服本判決應於收受送達後10日內向本院提出上訴書狀，並應
敘述具體理由；如未敘述上訴理由者，應於上訴期間屆滿後20日
內向本院補提理由書（均須按他造當事人之人數附繕本）「切勿
逕送上級法院」。
中    華    民    國    99    年    11    月    30    日
                                 書記官   武凱葳
附錄本件論罪科刑之法條：
刑法第320 條
意圖為自己或第三人不法之所有，而竊取他人之動產者，為竊盜
罪，處5 年以下有期徒刑、拘役或5 百元以下罰金。
意圖為自己或第三人不法之利益，而竊佔他人之不動產者，依前
項之規定處斷。
前二項之未遂犯罰之。
刑法第321 條
犯竊盜罪而有左列情形之一者，處6 月以上、5 年以下有期徒刑
：
一  於夜間侵入住宅或有人居住之建築物、船艦或隱匿其內而犯
    之者。
二  毀越門扇、牆垣或其他安全設備而犯之者。
三  攜帶兇器而犯之者。
四  結夥三人以上而犯之者。
五  乘火災、水災或其他災害之際而犯之者。
六  在車站或埠頭而犯之者。
前項之未遂犯罰之。
刑法第349 條
收受贓物者，處3 年以下有期徒刑、拘役或5百元以下罰金。
搬運、寄藏、故買贓物或為牙保者，處5年以下有期徒刑、拘役
或科或併科1 千元以下罰金。
因贓物變得之財物，以贓物論。
附表：
 ┌─┬────┬────┬─────────────┬───┬────┬──────────────┐
 │編│時間    │地點    │犯罪方式                  │被害人│出處    │主                文        │
 │號│        │        │                          │      │        │                            │
 ├─┼────┼────┼─────────────┼───┼────┼──────────────┤
 │1 │98年9 月│高雄縣  │張簡振嘉以客觀上可供兇器使│曾麗穎│警卷第34│(一)張簡振嘉共同犯攜帶兇器竊盜│
 │  │18日後之│旗山鎮  │用之氧乙炔切割器（未扣案）│      │至35頁  │  罪，未遂，累犯，處有期徒刑│
 │  │9 月間某│中山南街│，切割車號4515-TG 號車輛之│      │        │  陸月。                    │
 │  │日      │        │排氣管，由王健銘在旁把風，│      │        │(二)王健銘共同犯攜帶兇器竊盜罪│
 │  │        │        │因未能順利切割，致未得逞  │      │        │  ，未遂，累犯，處有期徒刑伍│
 │  │        │        │                          │      │        │  月。                      │
 ├─┼────┼────┼─────────────┼───┼────┼──────────────┤
 │2 │98年9 月│高雄縣  │張簡振嘉以客觀上可供兇器使│林全福│警卷第44│(一)張簡振嘉共同犯攜帶兇器竊盜│
 │  │18日某時│大寮鄉  │用之氧乙炔切割器（未扣案）│      │至45頁  │  罪，累犯，處有期徒刑拾月。│                │      │            ││  │      │四維路  │管，及竊取車輛內汽油；並將排氣管│      │            │
 │  │許      │四維路  │，切割車號YF-1623 號車輛之│      │        │(二)王健銘共同犯攜帶兇器竊盜罪│                │      │            ││  │      │        │                                │      │            │
 │  │        │77巷    │排氣管，及竊取車輛內汽油，│      │        │  ，累犯，處有期徒刑捌月。  │
 │  │        │        │由王健銘在旁把風，共同竊盜│      │        │(三)林武祥犯故買贓物罪，累犯，│
 │  │        │        │得逞；再由張簡振嘉帶同王健│      │        │  處有期徒刑參月，如易科罰金│
 │  │        │        │銘，將排氣管以新臺幣（下同│      │        │  ，以新臺幣壹仟元折算壹日。│
 │  │        │        │）2,500 元變賣予林武祥換現│      │        │                            │
 │  │        │        │，事後張簡振嘉給王健銘300 │      │        │                            │
 │  │        │        │元，其餘2,200 元歸己，以此│      │        │                            │
 │  │        │        │朋分花用                  │      │        │                            │
 ├─┼────┼────┼─────────────┼───┼────┼──────────────┤
 │3 │98年9 月│高雄縣  │張簡振嘉、王健銘共同徒手竊│鮑德誠│警卷第46│張簡振嘉、王健銘共同犯竊盜罪│
 │  │20日某時│大寮鄉  │取車號S7-5693 號車輛內汽油│      │至47頁  │，均累犯，各處有期徒刑肆月。│
 │  │許      │文華街  │                          │      │        │                            │
 │  │        │136號   │                          │      │        │                            │
 ├─┼────┼────┼─────────────┼───┼────┼──────────────┤
 │4 │98年9 月│高雄縣  │張簡振嘉、王健銘共同徒手竊│陳劉美│偵卷第45│張簡振嘉、王健銘共同犯竊盜罪│
 │  │29日上午│旗山鎮  │取車號UT-4135 號車輛之音響│蘭    │頁、    │，均累犯，各處有期徒刑陸月。│
 │  │8 時許  │德義街  │主機及副主機、發電機、副主│      │警卷第57│                            │
 │  │        │14巷43  │機箱子                    │      │頁      │                            │
 │  │        │之1號   │                          │      │        │                            │
 ├─┼────┼────┼─────────────┼───┼────┼──────────────┤
 │5 │98年10月│高雄市  │張簡振嘉以客觀上可供兇器使│黃志豪│警卷第42│(一)張簡振嘉共同犯攜帶兇器竊盜│
 │  │1 日上午│小港區  │用之氧乙炔切割器（未扣案）│      │至43頁  │  罪，累犯，處有期徒刑拾月。│
 │  │10時許  │漢威街  │，切割車號ZY-5463 號車輛之│      │        │(二)王健銘共同犯攜帶兇器竊盜罪│
 │  │        │50號    │排氣管，由王健銘在旁把風，│      │        │  ，累犯，處有期徒刑捌月。  │
 │  │        │        │共同竊盜得逞；再由張簡振嘉│      │        │(三)林武祥犯故買贓物罪，累犯，│
 │  │        │        │帶同王健銘，將排氣管以2,50│      │        │  處有期徒刑參月，如易科罰金│
 │  │        │        │0 元變賣予林武祥換現，事後│      │        │  ，以新臺幣壹仟元折算壹日。│
 │  │        │        │張簡振嘉給王健銘300 元，其│      │        │                            │
 │  │        │        │餘2,200 元歸己，以此朋分花│      │        │                            │
 │  │        │        │用                        │      │        │                            │
 ├─┼────┼────┼─────────────┼───┼────┼──────────────┤
 │6 │98年10月│高雄縣  │張簡振嘉、王健銘共同徒手竊│蔡玲芷│警卷第58│張簡振嘉、王健銘共同犯竊盜罪│
 │  │1 日下午│旗山鎮  │取車號1791-ZR 號車輛車內之│      │至59頁  │，均累犯，各處有期徒刑伍月。│
 │  │2 時許  │延平一路│手提包1 個（內含汽車駕照1 │      │        │                            │
 │  │        │584號   │張、健保卡1 張、提款卡2 張│      │        │                            │
 │  │        │        │、行動電話1 支、現金50元）│      │        │                            │
 ├─┼────┼────┼─────────────┼───┼────┼──────────────┤
 │7 │98年10月│高雄縣  │張簡振嘉、王健銘共同徒手竊│陳純邑│警卷第60│張簡振嘉、王健銘共同犯竊盜罪│
 │  │1 日下午│旗山鎮  │取車號D9-8680 號車輛車內之│      │至61頁  │，均累犯，各處有期徒刑伍月。│
 │  │2 時40分│中華路  │筆記型電腦1 台            │      │        │                            │
 │  │許      │麥當勞  │                          │      │        │                            │
 │  │        │前      │                          │      │        │                            │
 ├─┼────┼────┼─────────────┼───┼────┼──────────────┤
 │8 │98年10月│高雄縣  │張簡振嘉以客觀上可供兇器使│陳大洋│警卷第38│(一)張簡振嘉共同犯攜帶兇器竊盜│
 │  │3 日下午│大寮鄉  │用之氧乙炔切割器（未扣案）│      │至39頁  │  罪，累犯，處有期徒刑拾月。│
 │  │1 時30分│後庄街  │，切割車號TM-6361 號車輛之│      │        │(二)王健銘共同犯攜帶兇器竊盜罪│
 │  │許      │47號    │排氣管得手，由王健銘在旁把│      │        │  ，累犯，處有期徒刑捌月。  │
 │  │        │        │風，共同竊盜得逞；再由張簡│      │        │(三)林武祥犯故買贓物罪，累犯，│
 │  │        │        │振嘉帶同王健銘，將排氣管以│      │        │  處有期徒刑參月，如易科罰金│
 │  │        │        │2,500 元變賣予林武祥換現，│      │        │  ，以新臺幣壹仟元折算壹日。│
 │  │        │        │事後張簡振嘉給王健銘300 元│      │        │                            │
 │  │        │        │，其餘2200元歸己，以此朋分│      │        │                            │
 │  │        │        │花用                      │      │        │                            │
 ├─┼────┼────┼─────────────┼───┼────┼──────────────┤
 │9 │98年10月│高雄縣  │張簡振嘉以客觀上可供兇器使│楊進發│警卷第40│(一)張簡振嘉共同犯攜帶兇器竊盜│
 │  │4 日凌晨│大寮鄉  │用之氧乙炔切割器（未扣案）│      │至41頁  │  罪，累犯，處有期徒刑拾月。│
 │  │4 時許  │鳳屏一路│，切割車號2703-GP 號車輛之│      │        │(二)王健銘共同犯攜帶兇器竊盜罪│
 │  │        │354巷8號│排氣管得手，由王健銘在旁把│      │        │  ，累犯，處有期徒刑捌月。  │
 │  │        │        │風，共同竊盜得逞；再由張簡│      │        │(三)林武祥犯故買贓物罪，累犯，│
 │  │        │        │振嘉帶同王健銘，將排氣管以│      │        │  處有期徒刑參月，如易科罰金│
 │  │        │        │2,500 元變賣予林武祥換現，│      │        │  ，以新臺幣壹仟元折算壹日。│
 │  │        │        │事後張簡振嘉給王健銘300 元│      │        │                            │
 │  │        │        │，其餘2200元歸己，以此朋分│      │        │                            │
 │  │        │        │花用。                    │      │        │                            │
 ├─┼────┼────┼─────────────┼───┼────┼──────────────┤
 │10│98年10月│高雄市  │張簡振嘉、王健銘共同以客觀│吳振華│警卷第52│張簡振嘉、王健銘共同犯攜帶兇│
 │  │初某日某│小港區  │上可供兇器使用之不詳金屬工│      │至53頁  │器毀壞安全設備竊盜罪，均累犯│
 │  │時許    │高坪    │具剪壞鐵皮屋門鎖安全設備，│      │        │，各處有期徒刑拾壹月。      │
 │  │        │三十七路│進入屋內竊取螢幕、砂輪機、│      │        │                            │
 │  │        │352之1號│電鑽。                    │      │        │                            │
 │  │        │        │（備註：無故侵入住宅部分未│      │        │                            │
 │  │        │        │據告訴）                  │      │        │                            │
 ├─┼────┼────┼─────────────┼───┼────┼──────────────┤
 │11│98年10月│高雄縣  │張簡振嘉、王健銘共同趁被害│張鐘秀│警卷第50│張簡振嘉、王健銘共同犯竊盜罪│
 │  │21日上午│大寮鄉  │人下車買早餐未將車門上鎖之│靖    │至51頁  │，均累犯，各處有期徒刑伍月。│
 │  │6 時許  │八德路  │際，徒手竊取車號P3-6088 號│      │        │                            │
 │  │        │15號    │車輛車內手提包1 只（內含身│      │        │                            │
 │  │        │        │分證、駕照、健保卡、信用提│      │        │                            │
 │  │        │        │款卡2 張、現金3,000 元）。│      │        │                            │
 ├─┼────┼────┼─────────────┼───┼────┼──────────────┤
 │12│98年11月│屏東縣  │張簡振嘉以客觀上可供兇器使│曾文音│警卷第52│(一)張簡振嘉共同犯攜帶兇器竊盜│
 │  │5 日某時│里港鄉  │用之氧乙炔切割器（未扣案）│      │至53頁  │  罪，累犯，處有期徒刑拾月。│
 │  │許      │永安路  │，切割車號8775-XA 號車輛之│      │        │(二)王健銘共同犯攜帶兇器竊盜罪│
 │  │        │16號    │排氣管，由王健銘在旁把風，│      │        │  ，累犯，處有期徒刑捌月。  │
 │  │        │        │共同竊盜得逞；再由張簡振嘉│      │        │(三)林武祥犯故買贓物罪，累犯，│
 │  │        │        │帶同王健銘，將排氣管以2,50│      │        │  處有期徒刑參月，如易科罰金│
 │  │        │        │0 元變賣予林武祥換現，事後│      │        │  ，以新臺幣壹仟元折算壹日。│
 │  │        │        │張簡振嘉給王健銘300 元，其│      │        │                            │
 │  │        │        │餘2200元則歸己，以此朋分花│      │        │                            │
 │  │        │        │用。                      │      │        │                            │
 ├─┼────┼────┼─────────────┼───┼────┼──────────────┤
 │13│98年11月│高雄縣  │張簡振嘉、王健銘共同徒手竊│林旻倉│警卷第48│張簡振嘉、王健銘共同犯竊盜罪│
 │  │某日下午│大寮鄉  │取車號2236-TG 號車輛車內衛│      │至49頁  │，均累犯，各處有期徒刑參月。│
 │  │5 時30分│大有一街│星導航器1 組、回數票一本外│      │        │                            │
 │  │許      │        │加2 張。                  │      │        │                            │
 ├─┼────┼────┼─────────────┼───┼────┼──────────────┤
 │14│98年11月│高雄縣  │張簡振嘉、王健銘共同徒手打│盛文錡│警卷第54│張簡振嘉、王健銘共同犯竊盜罪│
 │  │中旬某日│大寮鄉  │開門外電動開關保護蓋，進入│      │至55頁  │，均累犯，各處有期徒刑伍月。│
 │  │某時許  │四維路  │屋內竊取現金3,000 元。    │      │        │                            │
 │  │        │79號    │（備註：無故侵入住宅部分未│      │        │                            │
 │  │        │        │據告訴）                  │      │        │                            │
 ├─┼────┼────┼─────────────┼───┼────┼──────────────┤
 │15│98年11月│高雄縣  │張簡振嘉以客觀上可供兇器使│楊榮烈│警卷第66│(一)張簡振嘉共同犯攜帶兇器竊盜│
 │  │中旬某日│大寮鄉  │用之氧乙炔切割器（未扣案）│      │至67頁  │  罪，未遂，累犯，處有期徒刑│
 │  │上午5 時│四維路  │，切割車號J9-9920 號車輛排│      │        │  陸月。                    │
 │  │許      │143號   │氣管，由王健銘在旁把風，因│      │        │(二)王健銘共同犯攜帶兇器竊盜罪│
 │  │        │        │路人發覺有異，張簡振嘉、王│      │        │  ，未遂，累犯，處有期徒刑伍│
 │  │        │        │健銘趕緊離去，致未得逞。  │      │        │  月。                      │
 ├─┼────┼────┼─────────────┼───┼────┼──────────────┤
 │16│98年11月│高雄縣  │張簡振嘉以客觀上可供兇器使│方振宇│警卷第64│(一)張簡振嘉共同犯攜帶兇器竊盜│
 │  │中旬某日│大寮鄉  │用之氧乙炔切割器（未扣案）│      │至65頁  │  罪，未遂，累犯，處有期徒刑│
 │  │某時許  │民泰街  │，切割車號ZL-5895 號車輛排│      │        │  陸月。                    │
 │  │        │10號    │氣管，由王健銘在旁把風，適│      │        │(二)王健銘共同犯攜帶兇器竊盜罪│
 │  │        │        │車主走近，張簡振嘉、王健銘│      │        │  ，未遂，累犯，處有期徒刑伍│
 │  │        │        │趕緊離去，致未得逞。      │      │        │  月。                      │
 ├─┼────┼────┼─────────────┼───┼────┼──────────────┤
 │17│98年11月│高雄市  │張簡振嘉、王健銘共同竊取車│陳元凱│警卷第32│張簡振嘉共同犯竊盜罪，累犯，│
 │  │16日晚上│小港區  │號ZF-4748 號車輛。        │      │至33頁  │處有期徒刑陸月。            │
 │  │10時許  │華昌路7 │（備註：被告王健銘此部分犯│      │        │                            │
 │  │        │號      │行不在本件起訴範圍內，且已│      │        │                            │
 │  │        │        │另經本院99年度審簡字第177 │      │        │                            │
 │  │        │        │號判處有期徒刑5 月確定，見│      │        │                            │
 │  │        │        │本院易字卷第74頁）        │      │        │                            │
 ├─┴────┴────┴─────────────┴───┴────┴──────────────┤
 │備註：                                                                                            │
 │(一)張簡振嘉所受宣告刑期合計有期徒刑118 月（計算式：6+10+4+6+10+5+5+10+10+11+5+10+3+5+6+6+6 ＝118 ）│
 │  ，應執行有期徒刑5 年6 月，並應於刑之執行前，令入勞動場所強制工作參年。                          │
 │(二)王健銘所受宣告刑期合計有期徒刑99月（計算式：5+8+4+6+8+5+5+8+8+11+5+8+3+5+5+5＝99），應執行有期徒│
 │  刑4 年2 月。                                                                                    │
 │(三)林武祥所受宣告刑期合計有期徒刑15月（計算式：3+3+3+3+3 ＝15），應執行有期徒刑7 月，如易科罰金，以│
 │  新臺幣1,000 元折算壹日。                                                                        │
 └─────────────────────────────────────────────────┘

司法院資訊處製作；財團法人民間司法改革基金會備份。
